# 净额法收入确认

提问人：zhs7403 时间：2019-05-05 21:13:16
某客户从 a 采购主要原材料，加工成产品后再销售给 a，原料及产品的销售都是由 a 来定价，公司拟将这类产品按照净额法进行核算。那么该客户从 a 采购存货是否作为自身存货？如果不作为应该如何会计处理？因为有了银行存款支付，对应什么科目如果不是存货，这时候存货备查？

回答人：chenyiwei
由于采用净额法核算，且事实上不享有或承担存货所有权上的主要风险和报酬，也不具有处置这些存货的自主权，因此不确认为存货，可通过往来科目或者其他流动资产核算及列报。

提问人：zhs7403 时间：2019-05-06 16:07:44
陈老师，如果存货保管及灭失的责任还在受托方，对净额法核算结论是否有影响？
我理解虽然公司在此过程中可能在客户付清款项之前保留货物的法律上所有权，但这只是作为保障本企业债权安全的保证，并不是为了主导其使用并从中获益，故不作为确定收入核算模式时需要考虑的因素。但是如果灭失风险受托方也需要承担，这一点如何考虑总额净额法？
下面是您之前发的参考因素，如果其他符合的话，那么保管和灭失责任如何考虑？
对此类业务是作为销售和采购分别处理，还是作为委托加工一笔业务处理，可参照以下因素判断：
1 、销售合同和采购合同是否同时签订，其所涉及的货物品种、数量是否一一对应，销售合同约定的交货时间是否为采购合同所涉及的存货入库后加上必要的加工时间。
2 、采购合同一旦执行，加工商将原材料验收入库后，对应的产品销售合同是否就是不可撤销的，即双方均不可撤销对应的产品购销合同，必须严格依约履行，如果撤销则要向守约方支付非常高额的违约金或赔偿金，事实上导致产品销售合同是不可解除的。加工商不可能将加工后的产品自用或卖给第三人（即使第三人的出价高于该产品销售合同约定的售价），被审计单位（卖方）也不能以市场情况变化、价格变动等任何理由拒绝出售加工后的产品。从而加工商（被审计单位）不承担原材料和产品的滞销积压风险，该等风险由产品销售合同中的买方承担。
3 、产品销售合同中是否约定，对于买方提供的原材料中原先即存在的质量缺陷所导致的加工后销售的产品的质量缺陷，加工商不承担责任。
4 、产品销售合同约定的产成品销售价格的定价机制，是否按照对应的原材料采购价格加上一定的加工费予以确定，而不考虑该产品于销售时（或者签订销售合同时）的市场公允价格，从而被审计单位（加工商）不承担产品的市场价格变动风险，该等风险由产品采购合同中的买方承担。
5 、加工商在从委托方购入原材料后，是否与其通过其他渠道购入的同种原材料混合使用，加工后的产成品是否也单独存放，与加工商的其他同类产成品明确区分，从而这部分原材料和产成品不进入受托方正常的产品成本核算体系。

回答人：chenyiwei
如果过分强调毁损灭失风险的作用，那么仓储服务企业是否要将受托保管的他人货物确认为自己的存货呢？

回答人：chenyiwei
不会有影响。尤其是在新准则下强调控制权概念的情况下。毁损灭失风险只是风险和报酬的一部分，但绝非全部，也不是最主要的一部分（毕竟毁损灭失的现实风险并不是最大的）。